【裁判字號】    89,易,3832
【裁判日期】    891017
【裁判案由】    竊盜
【裁判全文】
臺灣高雄地方法院刑事判決                        八十九年度易字第三八三二號
    公  訴  人  臺灣高雄地方法院檢察署檢察官
    被      告  甲○○
右列被告因竊盜案件，經檢察官提起公訴（八十九年度偵字第一八四三七號），本院
判決如左：
    主  文
甲○○竊盜，處有期徒刑肆月。
    事  實
一、甲○○意圖為自己不法之所有，於民國八十九年一月間某日，在高雄地區某處，
    竊取乙○○○所有引擎號碼ＥＴ—三六四九四二號紅色輕型機車一輛，得手後留
    供己用。嗣於八十九年八月十五日十八時三十分許，在高雄縣燕巢鄉○○村○○
    路三十七號自宅廣場前正將上開機車拆解時，為警當場查獲，並扣得上開機車一
    輛。
二、案經高雄市政府警察局分局移送臺灣高雄地方法院檢察署檢察官偵查起訴。
    理  由
一、訊據被告甲○○矢口否認有何竊盜犯行，辯稱：上開機車係一綽號「妹仔」之女
    子向朋友所借，因車輛故障請伊幫忙修理云云。經查：被告與證人及被告之弟劉
    宗強於警訊中均稱：「我不知道是何人所有停放在我前述戶籍之三合院家中廣場
    」（警卷八十九年八月十五日、十六日偵訊筆錄），被告復稱：「我因剛好自己
    所有之ＷＤＴ—五八六號輕機車故障，於是見該車停放在我家三合院之廣場，所
    以才拆解該車零件修理」（同上偵訊筆錄），於偵查中亦為相同之辯解（見八十
    九年八月十六日訊問筆錄），二人均未提及綽號「妹仔」之人，亦均不知機車來
    源。然被告於本院審理中改稱：「有一女子『妹仔』說車子向他朋友借的，車子
    壞了要我幫他修車」（本院八十九年十月三日審判筆錄），證人劉宗強亦改稱：
    「是『妹仔』於八十九年八月十五日牽至我家，請我幫她修理，她說過幾天再來
    牽，結果都沒有來」，二人前後供述已南轅北轍，且證人與被告為兄弟至親，本
    難期為公正客觀之陳述，故二人所言之真實性均值斟酌；且衡情被告與證人若知
    悉車輛來源，豈有於警訊及偵查中均未說明之理。況被告為警查獲時，上開機車
    後半車身已遭完全拆解，引擎、車身、輪胎、坐墊均已分離，有照片二紙在卷可
    佐，果如被告於審判中所言係受託修理該車，豈有拆解至此之理，顯見被告及證
    人所言均非實在，不足採信。又被害人乙○○○到庭陳稱：「我借給我兒子的朋
    友綽號『阿妹仔』之人，於二、三月份不見的」、「（問：你是否至『阿妹仔』
    家中問她父親，該機車下落？）是，她父親說已不見」、「（問：你知道『阿妹
    仔』之住處？）不知道，我是恰巧遇見她，無法找到她的住處」（見同上審判筆
    錄）明確，此外，被告為警查獲時當場扣得上開機車，有搜索扣押證明筆錄及贓
    物認領保管單各一紙可參，本件事證明確，被告犯行堪以認定，應依法論科。
二、核被告所為，係犯刑法第三百二十條第一項之竊盜罪。審酌被告犯罪之動機、目
    的、手段，其品性、生活狀況、智識程度、犯罪所生之損害，及犯罪後態度等一
    切情狀，量處如主文所示之刑，以資懲儆。
據上論斷，應依刑事訴訟法第二百九十九條第一項前段，刑法第三百二十條第一項、
罰金罰鍰提高標準條例第一條前段，判決如主文。
本案經檢察官黃彩秀到庭執行職務。
中      華      民      國    八十九    年      十      月    十  七    日
                                臺灣高雄地方法院刑事第三庭
                                    法  官  葉  啟  洲
右正本證明與原本無異。
如不服本判決，應於判決送達後十日內，向本院提出上訴狀。
                      書記官  盧  雅  婷
中      華      民      國    八十九    年      十      月    十  七    日
附錄本判決之論罪法條：
刑法第三百二十條第一項
意圖為自己或第三人不法之所有，而竊取他人之動產者，為竊盜罪，處五年以下有期
徒刑、拘役或五百元以下罰金。


司法院資訊處製作；財團法人民間司法改革基金會備份。
